【裁判字號】    94,簡上,700
【裁判日期】    950126
【裁判案由】    傷害
【裁判全文】
臺灣板橋地方法院刑事判決             94年度簡上字第700號
上  訴  人  臺灣板橋地方法院檢察署檢察官
被      告  甲○○
                    (現另案於臺灣臺北戒治所強制戒治中)
上列上訴人因被告傷害案件，不服本院九十四年度簡字第四五三
○號，中華民國九十四年十月三十一日第一審判決（起訴案號：
臺灣板橋地方法院檢察署九十四年度偵緝字第一四二二號），提
起上訴，本院判決如下：
    主  文
原判決撤銷。
甲○○傷害人之身體，處有期徒刑陸月，如易科罰金，以佰元
折算壹日。
    事  實
一、甲○○於民國九十三年八月二十五日下午一時許，騎乘車牌
    號碼Ｎ五七－九一○號普通重型機車，行經臺北縣中和市○
    ○街二十八號前，因為行經同向由乙○○所騎乘車號ＬＲＵ
    －七二二號普通重型機車，迴轉不當，造成甲○○所騎乘之
    機車緊急煞車，並滑倒在地，雙方因而發生爭執，詎甲○○
    竟基於傷害之犯意，先發動其所騎乘之上開機車故意衝撞乙
    ○○，俟乙○○倒地後，甲○○隨即又將機車迴轉，接續衝
    撞乙○○，致乙○○受有左脛腓骨遠端骨幹骨折合併內側挫
    傷、皮膚組織損傷發炎、右小腿腳背擦挫傷等傷害。
二、案經乙○○訴由臺北縣政府警察局中和分局移送臺灣板橋地
    方法院檢察署檢察官偵查聲請以簡易判決處刑。
    理  由
一、訊據被告甲○○坦承於上揭時、地，因行車糾紛與告訴人乙
    ○○發生爭執，並故意騎乘上揭機車衝撞告訴人之傷害犯行
    不諱，並有告訴人於警詢、偵查及本院審理時指訴、證人即
    案發當時在場目擊之路人駱基清、劉朝曦於偵查中之證詞足
    資證明，復有道路交通事故現場圖、道路交通事故調查報告
    表(一)、(二)、道路交通事故調查表、臺北縣政府警察局中和分
    局交通事故談話紀錄表、現場照片九幀在卷可稽。又告訴人
    受有上述傷害乙節，有天主教耕莘醫院九十三年八月三十日
    出具之診斷書一紙在卷足考。被告自白與事實相符，本件事
    證明確，犯行堪予認定，應依法論科。
二、核被告所為，係犯刑法第二百七十七條第一項之普通傷害罪
    。被告接續二次以機車衝撞告訴人成傷之行為，時間緊接，
    地點相同，侵害之法益同一，各行為之獨立性薄弱，依一般
    社會觀念難以強行區隔，在刑法評價上，應將其二個舉動視
    為傷害接續性一行為，合為包括一罪，而屬傷害之接續犯。
    原審以被告之罪證明確，並據以論罪科刑，固非無見。然被
    告僅因行車紛爭，即騎乘機車，在道路上公然衝撞告訴人，
    且在告訴人受傷倒地後，再回頭衝撞一次，所為犯行，目無
    法紀，惡性及所造成告訴人之傷害非輕，且被告於事發後至
    本院審理終結時，迄未和解賠償告訴人之損害，原審僅量處
    被告有期徒刑三月，並諭知得易科罰金，罪刑難謂相當，尚
    有未洽。檢察官循告訴人之請求上訴，以原審判決僅判處有
    期徒刑三月，量刑過輕，指摘原審判決不當，則有理由，應
    由本院將原審判決撤銷改判。爰審酌被告有違反麻醉藥品管
    理條例、電信法等多次前科，此有臺灣高等法院被告前案紀
    錄表在卷足按，素行不良，僅因行車紛爭即以機車為傷害人
    之工具，衝撞告訴人，犯罪手段惡劣，危險性高、告訴人所
    受傷害程度非輕、被告犯後迄今未與告訴人達成和解，以賠
    償告訴人損害及取得告訴人之原諒，犯後於偵查、原審中一
    再矢口否認犯行，雖於本院審理終結前始坦承犯行，應係為
    求輕判而然，顯未真心悔改等一切情狀，量處如主文第二項
    所示之刑，並諭知易科罰金折算標準，以資懲儆。
三、告訴人於本院審理時陳稱：被告騎乘機車衝撞伊後，即逃離
    現場，所為應另涉犯刑法第一百八十五條之四之肇事逃逸罪
    嫌云云，按刑法第一百八十五條之四規定駕駛動力交通工具
    肇事，致人死傷而逃逸者，係以行為人對於事故發生非出於
    故意為要件，若行為人基於輕傷或重傷之故意，而駕車撞人
    ，致人死傷時，其僅生輕傷或重傷之結果者，固可包括評價
    於輕傷罪或重傷罪內；惟一般輕傷或重傷，既未要求行為人
    於實施傷害行為，不得逃逸；則其以輕傷或重傷之故意，駕
    車撞人，致人死傷時，倘要求其不得逃逸，與法規範真意不
    合，且屬過分期待；是其故意逃逸之行為，應認不成立刑法
    第一百八十五條之四之罪（可見甘添貴著「駕駛動力交通工
    具逃逸罪」、臺灣高等法院暨所屬法院九十年法律座談會彙
    編九十一年七月第二六二、二六五頁、最高法院九十四年度
    台上字第九六八號判決），附此敘明。
據上論斷，應依刑事訴訟法第四百五十五條之一第一項、第三項
、第三百六十九條第一項前段、第三百六十四條、第二百九十九
條第一項前段，刑法第二百七十七條第一項、第四十一條第一項
前段，罰金罰鍰提高標準條例第一條前段、第二條，判決如主文
。
本案經檢察官朱立豪到庭執行職務。
中    華    民    國    95    年    1     月    26    日
              臺灣板橋地方法院刑事第十七庭
                        審判長法  官  張江澤
                              法  官  絲鈺雲
                              法  官  王綽光
上列正本證明與原本無異。
本件不得上訴。
                              書記官  林文達
中    華    民    國    95    年    1     月    27    日
附錄本案論罪科刑法條全文：
刑法第二百七十七條第一項
傷害人之身體或健康者，處三年以下有期徒刑、拘役或一千元以
下罰金。


司法院資訊處製作；財團法人民間司法改革基金會備份。
